臺灣臺南地方法院民事判決　　　　　　　　　　九十一年度訴字第一二○三號
　　原　　　告　台灣中小企業銀行股份有限公司
　　法定代理人　甲○○
　　訴訟代理人　丁○○
　　　　　　　　丙○○
　　被　　　告　乙○○
右當事人間請求給付借款事件，本院判決如左：
      主      文
被告應給付原告新台幣貳佰捌拾捌萬貳仟佰玖拾伍元，及自民國九十一年一月四日
起至清償日止，按年息百分之九點八五計算之利息，並自民國九十一年一月四日起至
清償日止，按上開利率百分之二十計算之違約金。
原告其餘之訴駁回。
訴訟費用由被告負擔。
本判決原告勝訴部分於原告以新台幣玖拾陸萬壹仟元供擔保後，得為假執行。
原告其餘假執行之聲請駁回。
      事實及理由
一、本件被告經合法送達，未於言詞辯論期日到場，核無民事訴訟法第三百八十六條
    所列各款情形，應依原告之聲請，由其一造辯論而為判決。
二、本件原告起訴主張：被告乙○○為訴外人劉錦珠之連帶保證人，訴外人劉錦珠於
    民國八十一年十月十四日向其借用新台幣（下同）三百七十五萬元，約定借款期
    限二十年，利息按原告之基本放款利率加碼年息百分之一點八七五計算，並隨同
    原告之基本放款利率變動調整，自借款日起按月計付，如有未按期攤還，應即喪
    失期限利益，視為全部到期，除仍按上開利率計息外，其逾期清償在六個月以內
    者，按上開利率百分之十，超過六個月者，按上開利率百分之二十加付違約金。
    詎上開借款除繳付部分本金及至八十八年八月十三日止之利息外，即拒不再繳納
    ，屢向被告催討，均未置理，被告已喪失期限利益，應即全部清償，經拍賣訴外
    人即借款人劉錦珠所提供設定抵押權之不動產後共得款一百十八萬六千四百三十
    元，惟仍不足清償全部債務，尚餘二百八十八萬二千五百四十四元（含支付命令
    程序費用一百四十九元）及自九十一年一月四日起之利息、違約金迄未清償。又
    被告逾期還款時，原告之基本放款利率於八十八年二月二十三日已調整為年息百
    分八點五二，加碼計算後，本件借款之遲延利息利率為年息百分之九點八五。被
    告乙○○為劉錦珠右開借款之連帶保證人，自應就上開債務負連帶清償之責。為
    此，爰依消費借貸及連帶保證契約之法律關係請求被告給付右開借款等語。並聲
    明請求判決：
    （一）被告應給付原告二百八十八萬二千五百四十四元，及自民國九十一年一月
          四日起至清償日止，按年息百分之九點八五計算之利息，並自民國九十一
          年一月四日起至清償日止，按上開利率百分之二十計算之違約金。
    （二）願供擔保請准宣告假執行。
三、經查，原告主張訴外人劉錦珠以被告乙○○為連帶保證人，於八十一年二月十四
    日向其借款三百七十五萬元，惟僅繳至八十九年八月十三日止之本息，餘欠本金
    三百一十八萬七千七百五十一元及利息、違約金，經拍賣訴外人劉錦珠所有提供
    設定抵押權之不動產後共得款一百一十八萬六千四百三十元，業據其提出與所述
    相符之借據、轉帳支出收入傳票、授信條件變更申請書、放款利率歷史資料表、
    授信客戶異動資料、本院民事執行處強制執行計算書分配表、被告戶籍謄本等為
    證，經調閱本院九十年度執第二四五號民事執行案卷查證，原告於該強制執行程
    序拍賣供擔保之抵押物，分配金額包括遲延利息及違約金分配至拍定日即九十一
    年一月三日止，受分配一百一十八萬六千四百三十元，不足額為二百八十八萬二
    千三百九十五元。被告經合法通知，未於言詞辯論期日到場爭執，復未提出書狀
    以供本院斟酌，依民事訴訟法第二百八十條第三項、第一項規定，被告視同自認
    原告在此範圍內主張之事實，堪認原告此部分之主張為真實。
四、按消費借貸之借用人應於約定期限內，返還與借用物種類、品質、數量相同之物
    ，未定返還期限者，借用人得隨時返還，貸與人亦得定一個月以上之相當期限，
    催告返還，民法第四百七十八條定有明文。又遲延之債務，以支付金錢為標的者
    ，債權人得請求依法定利率計算之遲延利息。但約定利率較高者，仍從其約定利
    率。當事人得約定債務人不履行債務時，應支付違約金。同法第二百三十三條第
    一項、第二百五十條第一項亦分別明定。又連帶保證者，乃保證人與主債務人連
    帶負債務履行責任之保證，具有連帶債務之性質。又保證債務，除契約另有訂定
    外，包含主債務之利息、違約金、損害賠償及其他從屬於主債務之負擔；另連帶
    債務之債權人，得對債務人中之一人或數人，同時或先後請求全部或一部之給付
    ，民法第七百三十九條、第七百四十條、第二百七十三條第一項分別定有明文。
    本件被告為借款人劉錦珠上開借款之連帶保證人，原告經聲請拍賣借款人劉錦珠
    供擔保之不動產，於九十一年一月三日拍定，受償一百一十八萬六千四百三十元
    ，分配至九十一年一月三日，不足額為二百八十八萬二千三百九十五元，已如前
    述，被告乙○○自應給付不足之欠款、利息及違約金。
五、次查，原告前以本件借款債權聲請對訴外人劉錦珠及被告乙○○發支付命令，經
    本院八十九年促字第七九一九號核發支付命令，命劉錦珠及乙○○應連帶給付原
    告三百一十八萬七千七百五十一元及自八十八年八月十四日起至清償日止，按年
    息百分之九．八五計算之利息，暨自八十八年九月十四日起至清償日止，在六個
    月以內者，按上開利率百分之十，超過六個月者，按上開利率百分之二十計算之
    違約金，並連帶賠償程序費用一百四十九元，嗣因被告乙○○因不能送達致該支
    付命令對乙○○部分失其效力，劉錦珠部分則於八十九年三月二十三日確定，業
    據本院調取上開支付命令及確定證明書影本附卷可明，則該支付命令對被告乙○
    ○既失效力，本件原告併予請求被告給付督促程序費用一百四十九元部分，自無
    理由。
六、從而原告本於消費借貸及連帶保證契約，請求被告給付二百八十八萬二千三百九
    十五元，及自九十一年一月四日起至清償日止，按年息百分之九點八五計算之利
    息，並自民國九十一年一月四日起至清償日止，按上開利率百分之二十計算之違
    約金，為有理由，應予准許，逾此部分之請求，即屬無據，應予駁回。
七、原告陳明願供擔保以代釋明聲請宣告假執行，就其勝訴部分，核無不合，爰酌定
    相當擔保金額，至其敗訴部分，其假執行之聲請亦失所依附，應併予駁回。
八、結論：本件原告之訴為一部有理由，一部無理由，依民事訴訟法第三百八十五條
    第一項前段、第七十九條但書、第三百九十條第二項，判決如主文。
中　　　華　　　民　　　國　　九十一　　年　　　九　　　月　　　十九　　日
                                  臺灣臺南地方法院民事第三庭
~B法　　　官　林逸梅
右為正本係照原本作成
如對本判決上訴，須於判決送達後廿日內向本院提出上訴狀
中　　　華　　　民　　　國　　九十一　　年　　　九　　　月　　　十九　　日
~B法院書記官　魏芝雯
